Minutes et répertoires du notaire Étienne GERBAULT, janvier 1625 - décembre 1634 (étude II)
Archives nationales
- Minutes de Étienne GERBAULT, janvier 1625 - décembre 1634; MC/ET/II/115 - MC/ET/II/148
  - Minutes. 1633, septembre - 1633, décembre, septembre 1633 - décembre 1633; MC/ET/II/145
    - OFFICE de CONTROLEUR VISITEUR MARQUEUR de CUIRS Garde du hallier et marteaux des dits cuirs du bourg et paroisse d'ORBEC § Vente par Jean FORTIN, sr. de LA CROIX, demeurant à Orbec, à présent logé rue Saint-Jacques au Saulmon, à Jean LEPAGE et Nicolas FORTIN, marchands à Orbec, acceptant par Jacques LE PAGE avocat au Parlement, demeurant rue Saint-Jacques de-la-Boucherie, de la sixième portion, à faculté de rachat perpétuel de la totalité de l'OFFICE de CONTROLEUR VISITEUR MARQUEUR de CUIRS Garde du hallier et marteaux des dits cuirs du bourg et paroisse d'ORBEC, fait par François FOUCQUET conseiller du Roi, et ce moyt 813 £.13 s.4 d., 19 août 1633; MC/ET/II/145
      acte de vente; Fortin, Jean
    - Contrat de mariage entre Gilles de La Porte, tisserand en toile, demeurant rue des Arcis, et Martine Midy, veuve de Jean François, maréchal, demeurant susdite rue., 20 août 1633; MC/ET/II/145
      Signature de Jean Crusson, maître peintre, ami du futur.
      Documents du Minutier central concernant les peintres, sculpteurs et graveurs au XVIIe siècle (1600-1650) [études I à X, 1955 actes], par Marie-Antoinette Fleury, tome I, Paris, S.E.V.P.E.N, 1969, p. 179 (instrument de recherche imprimé dématérialisé, certaines notices sont plus détaillées dans la version intégrale accessible en ligne par la rubrique 'Autres instruments de recherche', voir contexte dans le Plan d’orientation général - Notaires de Paris, guides thématiques du Minutier).
      contrat de mariage; Arcis (rue des); Crusson, Jean; François, Jean; La Porte, Gilles de; Midy, Martine; maréchal-ferrant; peintre; tisserand
    - BOUCHET (Jeanne) fille de Jean BOUCHET, marchand boucher à Paris, rue et Place aux Veaux et de défunte Claude BONNET. § Mariage de Jeanne BOUCHET avec Nicolas CARBON, marchand quincailler à Paris. Parmi les témoins: François GAULTIER, maître des Petites Ecoles à Paris, oncle paternel à cause d'Elisabeth BOUCHET, sa femme., 21 août 1633; MC/ET/II/145
      contrat de mariage; Bouchet, Jeanne
    - MARCHAND à MONTARGIS § Vente par Estienne BRUNET, marchand tanneur demeurant à Montargis à Joseph PREVOST, maître tanneur à Paris rue Pont aux Trippes, fgr Saint-Marcel, de 12 douzaines de peaux de vaches tannées et 24 douzaines de peaux de veaux aussi tannées faites et façonnées à Montargis et livrées à Paris dans un bateau au port Saint-Paul, moyennant 75 £.ts. pour chaque douz. de peaux de vaches et 110 s.ts pour chaque douzaine peaux de veaux., 22 août 1633; MC/ET/II/145
      acte de vente; Brunet, Estienne
    - Vente par Simon I Moufle, notaire au Châtelet, demeurant rue Comtesse-d'Artois près de la pointe et paroisse Saint-Eustache, Louis Moufle, majeur, fils aîné dudit Simon et de défunte Geneviève Doujat, sa femme, à Pierre Lambert, marchand bourgeois de Paris, de la maison dans laquelle il demeure à la Corne de Cerf, rue Saint-Jacques-de-la-Boucherie, tenant à l'œuvre et fabrique de l'église, appartenant aux sieurs Moufle, père et fils, à cause de Geneviève Doujat, et acquise par celle-ci par contrat (devant Motelet et Doujat) le 22 septembre 1608, et chargée de foi et hommage envers Maurice de Loberan, seigneur d'Ablon, cette vente faite moyennant les droits et devoirs seigneuriaux, féodaux et la somme de 11500 l. ts., 24 août 1633; MC/ET/II/145
      acte de vente; Comtesse-d'Artois (rue de la); Saint-Jacques-la-Boucherie (rue); Doujat, Geneviève; Lambert, Pierre; Loberan, Maurice de; Moufle, Louis; Moufle, Simon I; commerçant; notaire
    - PRÉVOST (François) maître brodeur chasublier demeurant rue de la Pelleterie, au Croissant d'Or. § Inventaire après décès de Marie de POL, femme de .. à la requête de celui-ci et en la présence de Mathurin de POL, aussi maître brodeur-chasublier à Paris, demeurant rue de la Licorne, subrogé tuteur. Parmi les papiers: état des dettes de ..: envers Denis JACOB, maître brodeur à Paris, Mathieu ROGER, compagnon brodeur, le sieur de SAINCTIER, brodeur du Roi, le sieur CALLONNILLE, brodeur de la Reine., 26 août 1633; MC/ET/II/145
      inventaire; Prévost, François
    - MONTHOLON (Hiérosme de) Conseiller et maître d'hôtel Ordinaire de la Reine, demeurant à Paris rue du Cimetière, paroisse Saint-André-des-Arts. § Quittance par Hiérosme de MONTHOLON envers Charlotte CHUPPIN, veuve d'Antoine BOUDIER, marchand bourg. de Paris, demeurant rue Saint-Jacques-de-la-Boucherie., 26 août 1633; MC/ET/II/145
      quittance; Montholon, Hiérosme de
    - JANINET (Nicolas); POIREE (André) maître tapissier à Paris maître doreur sur fer, cuir et laiton à Paris demeurant rue des Lombards. § Promesse par Jean GUERIN, marchand teinturier à Paris, demeurant rue des Lombards, de laisser à. .. la jouissance et occupation de deux chambres dépendant de la maison où ils demeurent tous trois à présent en lad. rue, moyennant 42 £. ts. par an, pendant 4 ans., 27 août 1633; MC/ET/II/145
      Janinet, Nicolas; Poirée, André
    - ÉCORCE § Transaction entre François de COULDRIER, écuyer sr. de la Briche et de Guette, demeurant à Guette paroisse de Bullion près de Rochefort, et Antoine d'ANTHUILLE, marchand tanneur rue de la tannerie, pour du bois d'ÉCORCE servant à tanner et pour lequel ils sont en procès., 2 septembre 1633; MC/ET/II/145
      accord; marché; Couldrier, François de
    - ALLEGRE (François d'), vicomte de Vinerots et ALLEGRE (Madeleine d'), sa femme demeurant à Beauvois ( ? ) en Bourbonnais § Transport par François d'ALLEGRE à Jacques LE PAIGE, avocat en la cour de Parlement, en la présence de Antoine d'ALLEGRE, esc. sr. DESRONCHES, demeurant ordinaire à Chabreuze près de Brioude., 6 septembre 1633; MC/ET/II/145
      cession; Alègre, François d'; Alègre, Madeleine d'
    - SAINT-JACQUES-de-la-BOUCHERIE (Concessions) § Concession à Catherine de BEAUFORT, veuve de Jacques HERON, bourg. de Paris, demeurant rue de la Vieille-Monnaie, d'un banc clos attenant à la clöture du choeur, du cöté de la rue des Ecrivains afin de le joindre à celui qui lui avait été déjà accordé le 9 mai 1617; elle sera tenue de se venir immatriculer sur le registre de la concession des bancs de l'église, sinon le banc reviendra à l'Oeuvre. Quittance par les marguilliers de la somme 10 pistoles d'or d'Italie donnée gratuitement par la dame HERON., 6 septembre 1633; MC/ET/II/145
      quittance; Beaufort, Catherine de
    - PONTOISE § Bail par Marie FRANCOIS, veuve de Nicolas TROCQUER, marchand boucher bourgeois de Paris, Place aux Veaux, pour 3 ans, à Charles LE TELLIER, maître tonnelier à PONTOISE, d'une maison avec jardin, sise rue Basse à PONTOISE paroisse Saint-André, moyennant 33 £.t. de loyer annuel., 6 septembre 1633; MC/ET/II/145
      bail; François, Marie
    - Mise en apprentissage par Nicole Frère, marchande publique, demeurant rue de la Tannerie, femme de Pierre Bigot, maître boucher, de Marguerite Bigot, leur fille, pour une année, chez Marie Barat, marchande, femme de Pierre Bourgeois, maître joueur d'instruments, demeurant rue de la Tannerie, qui lui enseignera à faire des masques, des coiffes et des bonnets, et lui fournira à la fin de ladite année toutes sortes de patrons. L'apprentie travaillera de sept heures du matin à sept heures du soir, mais rentrera prendre son repas de midi chez ses parents qui pourvoieront à son complet entretien et qui, en faveur de ce contrat, versent une somme de 48 livres., 7 septembre 1633; MC/ET/II/145
      Documents du Minutier central concernant l'histoire de la musique (1600-1650), par Madeleine Jurgens, tome I [études I à X, 1763 actes], Paris, Archives nationales, 1967, p. 496 (instrument de recherche imprimé dématérialisé, certaines notices sont plus détaillées dans la version intégrale accessible en ligne par la rubrique 'Autres instruments de recherche', voir contexte dans le Plan d’orientation général - Notaires de Paris, guides thématiques du Minutier).
      Frère, Nicole
    - GUIARD (Aubin) maître affineur et départeur d'or et d'argent à Paris, y demeurant rue et paroisse Saint-Germain-l'Auxerrois. § Mise en apprentissage par. .. fondé de procuration de Jean RICHARD, marchand à Lyon, de Pierre RICHARD, fils dud. Jean, pour 3 ans chez Denis PICHON, marchand bourg. de Paris rue des Lombards., 16 septembre 1633; MC/ET/II/145
      procuration; contrat d'apprentissage; Guiard, Aubin
    - NIVELLE (Charles) Sr de LA CHAUSSEE Adjudicataire des fermes du Treillis et de la Pierre au Poisson des Maîtres et Apprentis de la ville de Paris. § Bail par les commissaires et contrôleurs pour le Roi ès Ports et Portes de Paris, ayant droits cédés de Charles NIVELLE, 16 septembre 1633; MC/ET/II/145
      bail; Nivelle, Charles
    - LOMIER (Pierre) Gagne-denier à Paris, demeurant rue des Billettes, fils de Simon LOMIER laboureur à Sées près d'Argentan et de Michelle JOURDONNE. § Mariage de Pierre LOMIER avec Catheriene AUDRY, veuve de Simon JACQUELINET, demeurant même rue., 17 septembre 1633; MC/ET/II/145
      contrat de mariage; Lomier, Pierre
    - FILLES-DIEU (Religieuses du Couvent des) de cette ville de Paris. § Promesse par Claude GAULTIER, esc. sieur de GIVRY près de Château-Thierry, y demeurant habituellement, pour obtenir un avis de parents et amis de Elisabeth RODELIN, sa femme, pour pouvoir vendre une maison sise à Paris rue Saint-Martin, à l'enseigne La Clef d'Argent appartenant à lad. ROBELIN pour la somme de 5.600 £. qui sera employée par les Religieuses du Couvent des FILLES-DIEU pour le rachat de 400 £.ts de pension viagère dûe chaque année à soeur Marie RODELIN, religieuse FILLES-DIEU, 23 septembre 1633; MC/ET/II/145
      Gaultier, Claude
    - ACY-en-MULTIEN (curé d') § Mise en apprentissage par Pierre du VINIER curé d'ACY-en-MULTIEN diocèse de Meaux, de son frère Christophe, âgé de 14 ans, pour 5 ans, chez Louis LE GAY, maître passementier boutonnier rue de la Vieille-Monnaie, moyennant 60 livres ts. pour le preneur., 26 septembre 1633; MC/ET/II/145
      contrat d'apprentissage; Acy-en-Multien (Oise); Vieille-Monnaie (rue de la); Vinier, Pierre du
    - CLAYES § Vente par Jacques BUTANT et Catherine GUILLAUME, sa femme, demeurant à CLAYES, à Urbain BOISNARD, Ier huissier en la chancellerie du Palais, d'une portion de maison, jardin, présaulssaie, aulnaie, sis à CLAYES rue des Villains, moyennant six vingts l.t., 28 septembre 1633; MC/ET/II/145
      acte de vente; Butant, Jacques
    - MARCHAND de LYON FERMONT (Pierre) (Etienne) § Transaction entre Pierre, Etienne FERMONT et Nicolas CHEVENARD marchand bourgeois de Paris., 1er octobre 1633; MC/ET/II/145
      accord; Fermont, Pierre; Fermont, Etienne
    - Obligation par Philippes Legaigneux, conseiller du roi, auditeur à la Chambre des Comptes, paroisse Saint-Germain-l'Auxerrois, et Mary Legaigneux, sa soeur, à François Baranjon, apothicaire, valet de chambre du roi, rue de l'Arbre-Sec., 2 octobre 1633; MC/ET/II/145
      obligation; Legaigneux, Philippe; Legaigneux, Marie; Baranjon, François; conseiller du roi; auditeur de justice; pharmacien; officier de la Chambre du roi (Ancien Régime); Saint-Germain-l'Auxerrois (paroisse); Arbre-Sec (rue de l')
    - LESIGNY (Terre et seigneurie de) Appartenant aux enfants mineurs de défunt Mgr le duc de LUYNES, pair et connétable de France, demeurant rue des Ecrivains. § Plusieurs actes de Guillaume LORIMIER, receveur et admodiateur général des revenus de la Terre et seigneurie de LESIGNY (Etude II); Bail pour 9 ans à Jean HODY, laboureur d'une ferme dépendant de la terre et seigneurie de LESIGNY, moyennant 360, £.; des gerbes de froment, pigeonnaux, etc. par an. Bail à Raoul PETIT, hôtelier à Brie comte-Robert, pour 9 ans, d'une ferme dépendant de la terre et seigneurie de LESIGNY moyennant 725 l plus un cent de gerbes de paille de froment par an., 3 octobre 1633; MC/ET/II/145
      bail; Lorimier, Guillaume
    - CALAIS (Gouverneur de) § Mise en apprentissage par Gilles MONDRÉ, maître corroyeur baudroyeur sur le fossé Saint-Germain-des-Prés, d'Antoine SAINT PAUL, fils de défunt Pierre SAINT PAUL, sommelier de Gouverneur de CALAIS, dont il est tuteur, chez Philippe LAMORET, aussi maître corroyeur-baudroyeur à Paris, rue de Marivaulx, moyennant 18 l. 15 s. pour le preneur., 3 octobre 1633; MC/ET/II/145
      contrat d'apprentissage; Calais (Pas-de-Calais); Marivaux (rue); Saint-Germain-des-Prés (hameau); Mondré, Gilles; gouverneur
    - TRANSPORT par BATEAU de ROUEN à PARIS § Compromis entre Antoine HERON, marchand épicier bourgeois de Paris rue et paroisse Saint-Jacques-de-la-Boucherie et Jean LANGLOIX, voiturier par eau, demeurant à Rouen, au sujet du transport d'une tonne d'huile d'olive, autrement dit Botte, qui manquait à l'arrivée au port Saint-Nicolas du Louvre. Ils nomment comme experts pour la visitation: Martin RAFFION et Claude de DESSUS-LE-MOUSTIER, vous deux marchands épiciers., 5 octobre 1633; MC/ET/II/145
      Héron, Antoine
    - PRÉ SAINT GERVAIS § Constitution par Jean RICHER, vigneron au PRÉ SAINT GERVAIS, à Charles GAMART, commissaire examinateur au Châtelet, demeurant rue du Porche Saint-Jacques-de-la-Boucherie, sur une maison avec cour, jardin, granges, étables, sises en la grande rue du PRÉ SAINT GERVAIS (Autre par Germaine SEIGNEUR au même.); Mariage de Michel RICHER, fils de Jean RICHER, avec Germaine SEIGNEUR. (Plusieurs témoins habitants du PRÉ SAINT GERVAIS), 5 octobre 1633 - 6 octobre 1633; MC/ET/II/145
      contrat de mariage; Richer, Jean
    - LESIGNY (Terre et seigneurie de) § Bail à Claude BOUCHER, laboureur, de la ferme de La Berchère dépendant de la terre et seigneurie de LESIGNY, pour 9 ans, moyennant 300 £. par an et l'entretien des bâtiments, la bonne culture de la terre et seigneurie de LESIGNY.; Bail pour 9 ans à Estienne NOE, praticien à Brie-Comte-Robert, de la ferme de Cheury, sur la terre et seigneurie de LESIGNY moyennant 2000 £. de loyer annuel et un cent de gerbes de paille de froment, 60 gerbes de foin., 5 octobre 1633 - 14 octobre 1633; MC/ET/II/145
      bail; Boucher, Claude
    - SEIGNEUR (Germaine) veuve de Bertrand JOUBERT, vigneron au Pré-St-Gervais. § Mariage de Germaine SEIGNEUR avec Michel RICHER aussi vignerons au Pré-St-Gervais. Témoins des frères RICHER et SEIGNEUR, aussi vignerons au Pré-St-Gervais., 6 octobre 1633; MC/ET/II/145
      contrat de mariage; Seigneur, Germaine
    - ROPEZ (Jean) maître corroyeur-baudroyeur à Paris, demeurant rue de la Petite Beaucroirie. § Inventaire après décès de Jean ROPEZ à la requête d'Anet GROMER, sa veuve. Prisée des marchandises de la boutique par Michel de FRESNE et Blaise TROUSSEVACHE, maîtres corroyeurs-beaudroyeurs à Paris; Mariage de la veuve avec François DENIS, Compagnon corroyeur beaudroyeur rue Maubué., 6 octobre 1633 - 9 octobre 1633; MC/ET/II/145
      inventaire; contrat de mariage; Ropez, Jean
    - CAPITAINE NOTAIRE à Paris § Convention, 7 octobre 1633; MC/ET/II/145
      convention
    - HÔPITAUX des PAUVRES INFIRMES de la ville et faubourgs de Paris § Résiliation d'un contrat passé le 5 mars devant Capitaine et Charles, notaires, par les Gouverneurs et administrateurs des HÔPITAUX des PAUVRES INFIRMES de la ville et faubourgs de Paris et Pierre DUBOIS, marchand brodeur à Paris rue de la Vieille-Monnaie, qui avait pris pour six ans, six pauvres infirmes comme apprentis. Ceux-ci ne faisant pas son profit, DUBOIS demande à en être déchargé, ce qui lui est accordé, moyennant 150 livres., 7 octobre 1633; MC/ET/II/145
      Dubois, Pierre
    - DENIS (François) Comp. corroyeur-beaudroyeur à Paris rue Maubué Fils de défunt François DENIS, laboureur à Chaudun près de Soissons et de Hérie BLESSON. § Mariage de François DENIS avec Anet GROMER, veuve de Jean ROPEZ, maître corroyeur-beaudroyeur [demeurant rue de la Petite Corroierie]. Témoins François DENIS, maître Corroyeur-Beaudroyeur à Paris, cousin, François DENIS, maître savetier à Paris, cousin, Jean ROPEZ l'aîné maître corroyeur-beaudroyeur à Paris, allié, aïeul des enfants mineurs de lad. veuve GROMER, et François DENIS, 9 octobre 1633; MC/ET/II/145
      contrat de mariage; Denis, François
    - OFFICE de GARDE de NUIT aux PORTS au BLE et VINS de cette ville de Paris en Place de GREVE. § Convention entre Regnault FLAMENT, naguère garde OFFICE de GARDE de NUIT aux PORTS au BLE et VINS de cette ville de Paris en Place de GREVE demeurant au Marché-Neuf, et Nicolas TROCHON, garde OFFICE de GARDE de NUIT aux PORTS au BLE et VINS de cette ville de Paris en Place de GREVE, demeurant sur les Remparts proche la porte Saint-Denis, pour compter la résignation dudit OFFICE de GARDE de NUIT aux PORTS au BLE et VINS de cette ville de Paris en Place de GREVE à la somme de 700 £.ts., 10 octobre 1633; MC/ET/II/145
      Flament, Regnault
    - TALLENDIER (Michel) Argentier et garde-vaisselle du duc d'Orléans, demeurant à Paris rue Frementeau. § Procuration par. .. à Marguerite LE TELLIER, sa femme et Constitution par cette dernière et Michel TALLENDIER, étudiant en théologie, demeurant rue du Mont-Ste-Geneviève et Marie TALLENDIER, à Guillaume BAILLON, marchand bourg de Paris, demeurant rue et paroisse Saint-Jacques-de-la-Boucherie.; [Constitution], 12 octobre 1633; MC/ET/II/145
      procuration; Tallendier, Michel
    - DUBOYS (Guillaume) Procureur au Châtelet, demeurant rue Bare-du-Bec, fils de défunt Guillaume DUBOYS, conseiller du Roi, procureur de ses tailles, aides et taillon en l'élection de Dreux et de Marguerite FORTIN. § Mariage de Guillaume DUBOYS avec Marie CORTORET, fille de défunt Thimoté CORTORET, bourg. de Paris et de Charlotte GOBERT. [(Joseph HOSTAIGE, huissier sergent à cheval au Châtelet, Stipule pour Marie CORTORET comme tuteur)]., 16 octobre 1633; MC/ET/II/145
      contrat de mariage; Duboys, Guillaume
    - BONNETIERS § Avance par Paul MALOYSEAU, marchand BONNETIERS à Paris rue Vieille-Draperie, à Michel GODEFROY et Gabriel MALOYSEAU, aussi marchand bonnetier bourgeois de Paris, pour favoriser leur avancement et leur donner moyen de garnir leur boutique., 20 octobre 1633; MC/ET/II/145
      obligation; Maloyseau, Paul
    - DEGRIS (Marie) fille de défunt Mathurin DEGRIS, marchand de vins à Paris et de Jeanne RAUSNAY, à présent femme de Laurent MARTIN, marchand de vins bourg. de Paris, demeurant rue Planche-Mibray. § Mariage de Marie DEGRIS avec [Laurent de LAUNAY, marchand tapissier à Paris, y demeurant rue Croix-des-Petits-Champs, fils de défunt Jean de Launay, maître chandelier en suif à Paris et de Marguerite BRUNET]. Parmi les témoins: Jean LE TELLIER, marchand tapissier, Jacques TARDIF, marchand frangier Simon LERAMBERT, comm. ordinaire de l'artillerie de France, amis de Marie DEGRIS, 21 octobre 1633; MC/ET/II/145
      contrat de mariage; Degris, Marie
    - PETIT-PONT Paroisse Saint-Germain-le-Vieil § Bail par Catherine de BEAUFORT, veuve de Jacques HERON, Bourgeois de Paris, demeurant rue Vieille-Monnaie, pour 9 ans, à Antoine BOYNARD, marchand de draps de soie, bourgeois de Paris, demeurant sur le PETIT-PONT, d'une maison à l'enseigne Le Marteau d'Or, sise sur le PETIT-PONT, moyennant 800 £.t. de loyer annuel., 22 octobre 1633; MC/ET/II/145
      bail; Beaufort, Catherine de
    - BLANCHE (Marguerite) fille de Jean BLANCHE, conseiller du roi et Receveur des Aides, taille et taillon en l'élection de Nogent-sur-Seine, et de Radegonde PONCET, demeurant rue Troussevache. § Mariage de Marguerite BLANCHE avec Pierre MIETTE, procureur en la cour de Parlement demeurant rue des 5 diamants. (Nombreux parents et amis procureurs en la la cour, et conseillers du Roi, comme témoins)., 23 octobre 1633; MC/ET/II/145
      contrat de mariage; Blanche, Marguerite
    - OFFICE de la COUTUME du BLÉ et autres grains § Bail par Jean FLEURY, bourg. de Paris, rue des Tournelles, associé à Pierre DU FOYE, adjudicataire de la ferme de la coutume des blés et autres grains de cette ville de Paris, pour 4 ans, à Gilles LE GUEDOIS, commis au nettoiement des ports des grains et vins des ports de cette ville de Paris et receveur des droits des gardes desd. ports, demeurant rue Mortellerie, de la ferme OFFICE de la COUTUME du BLÉ et autres grains moyennant 1050 £. ts. de loyer annuel., 24 octobre 1633; MC/ET/II/145
      bail; Fleury, Jean
    - PARCHEMINIER (marchand) (Apprentissage) § Mise en apprentissage de Marguerite POUSSOT chez Jean CARPENTIER marchand PARCHEMINIER demeurant rue Pastourelle, pour apprendre à faire des lacets de soie et fil de toutes couleurs, sans lui payer autre chose que le remboursement de 60 s. que l'apprentie avancera pour acheter du fil et soie nécessaires à faire lacets., 28 octobre 1633; MC/ET/II/145
      contrat d'apprentissage; Poussot, Marguerite
    - GARNIER (Nicole) Veuve de Jean BERNARD. § Inventaire après décès de Nicole GARNIER à la requête de Jean SANSON et Nicolas GAULT, marchands tanneurs bourg. de Paris rue de la Tannerie, exécuteurs testamentaires., 31 octobre 1633; MC/ET/II/145
      inventaire; Garnier, Nicole
    - LESIGNY (Terre et seigneurie de) § Bail par Guillaume LORIMIER, pour 9 ans à Pasquier et André BORGUES, frères laboureurs à Ponthault-en-Brie, de terres labourable et d'une petite ferme dépendant de la terre et seigneurie de LESIGNY, moyennant 620 £.t. de loyer et un septier d'avoine par an; Bail pour 9 ans à Pierre HUET, marchand laboureur à Ferrière-en-Brie, de la ferme du fief d'Aubervilliers-le-Pont, dépendant de la terre et seigneurie de LESIGNY moyennant 625 £. par an et un cent de gerbes de paille de froment à porter au château., 5 novembre 1633 - 24 novembre 1633; MC/ET/II/145
    - LEMAIRE (Andrée) fille de Vincent LE MAIRE, lieutenant pour le Roi en la Justice des Chasses de la Forêt de Linay, demeurant à Saint-Denis en France, et de défunte Marguerite BOISSEL. § Mariage de Andrée LEMAIRE avec Antoine POIGNANT, Bourgeois de Paris [demeurant rue du Grenier-St Lazare, fils de défunt Pierre POIGNANT, marchand et bourgeois de Saint-Denis en France, et de Marie Lefébure]., 5 novembre 1633; MC/ET/II/145
      contrat de mariage; Lemaire, Andrée
    - Bail pour trois ans par François Oger, premier huissier audiencier en l'élection de Paris, demeurant rue de la Juiverie, à Étienne Contant, (1) maître peintre et sculpteur, demeurantmême rue d'une cave boutique, première chambre et bouge de la maison où demeure le bailleur, moyennant un loyer annuel de 250 livres., 5 novembre 1633; MC/ET/II/145
      Compléments de description :(1) Étienne Contant est nommé dans cet acte Étienne de Contant.
      Documents du Minutier central concernant les peintres, sculpteurs et graveurs au XVIIe siècle (1600-1650) [études I à X, 1955 actes], par Marie-Antoinette Fleury, tome I, Paris, S.E.V.P.E.N, 1969, p. 151 (instrument de recherche imprimé dématérialisé, certaines notices sont plus détaillées dans la version intégrale accessible en ligne par la rubrique 'Autres instruments de recherche', voir contexte dans le Plan d’orientation général - Notaires de Paris, guides thématiques du Minutier).
      bail; Juiverie (rue de la); Contant, Etienne; Contant, Etienne de; Oger, François; huissier; peintre; sculpteur
    - GENTILLY § Décharge par Augustin SANTEUIL, marchand bourgeois de Paris rue Saint-Jacques-de-la-Boucherie, à Urbain BOISNARD, Ier huissier en la Chancellerie de Paris, sur des terres à GENTILLY; Echange entre Urbain BOISNARD, et Jean AUVRAY, vigneron à GENTILLY, de terres à GENTILLY, 8 novembre 1633 - 11 novembre 1633; MC/ET/II/145
      échange; Santeuil, Augustin
    - TOURNEUR en BOIS (Apprentissage) § Apprentissage de François MULLOT, fils de Martin MULLOT, peintre demeurant à Orléans, pour 5 ans, par l'entremise de Denise PLESSIS, sa tante, demeurant à Paris, chez Jean JULLY (ou SULLY), maître tourneur en bois à Paris rue de la Vannerie, moyennant 30 £. pour le preneur, 9 novembre 1633; MC/ET/II/145